Antoine VOILLOT

Postulant en 1^{re} année de Master

Passionné de secourisme et investi au sein de la sécurité civile depuis quatre ans, je souhaite poursuivre mon parcours universitaire au sein d'une formation orientée vers la gestion de crises et de risques, afin d'appuyer mon expérience de connaissances académiques.



+33 6 67 40 82 48

linkedin.com/in/antoine-voillot

www.avoillot.com







EXPERIENCES PROFESSIONNELLES

Sapeur Pompier - Chef de Poste **SDIS 34**

Étés 2021, 2022, 2023

- Assurer la surveillance de baignade en espaces naturels.
- Mettre en place les gestes de premiers secours et le bilan d'urgences vitales.
- Encadrer et gérer les opérations de secours ainsi qu'une équipe au quotidien.

Développeur Fullstack Salesforce (Stage) Agence nationale de la performance sanitaire et médico-sociale. Paris

Avril à Juillet 2023

- Participer à l'amélioration du site web Salesforce à l'aide de composants personnalisés.
- Apporter un soutien statistique sur la consommation des différents sites web.
- Prendre part à la gestion de projets et au suivi de la tierce maintenance applicative.



ENGAGEMENTS ASSOCIATIFS

Pôle Missions de Secours

Croix-Rouge française - Unité Locale de Villeurbanne

Depuis Juin 2023 - Directeur Local Adjoint Novembre 2022 à Juin 2023 - Chargé de Mission

- Accompagner les organisateurs d'évènements dans la mise en place d'un dispositif de premiers secours.
- Dimensionner et préparer l'ensemble de la documentation administrative relative aux dispositifs.
- Prendre part à la gestion financière relative aux activités.

Chef de Secteur Télécommunication

Croix-Rouge française Délégation Territoriale du Rhône

Janvier à Août 2023

- Assurer le fonctionnement des infrastructures de télécommunication du département.
- Gérer le budget et les différents frais liés à la maintenance.

Secouriste Général

Ambulance Saint Jean - Québec

Depuis Février 2024

 Mettre en place les gestes de premiers secours et le bilan d'urgences vitales lors d'évènements rassemblant du public.



COMPETENCES

Gestion de projets

Gestion d'équipe

Adaptation

Initiative

Sens des responsabilités

Autonomie

Prise de décisions

Résolution de problèmes

Développement Web

Développement Mobile



FORMATIONS

Baccalauréat Génie Logiciel

ETS Montréal - Septembre 2023 à Août 2024 Troisième année de BUT en échange international.

Bachelor Universitaire de Technologie, Informatique IUT Lyon 1 - Septembre 2021 à Août 2024

Parcours Réalisation d'applications : Conception, Développement, Validation.

Baccalauréat Général Scientifique

Lycée Jean Jaurès - Septembre 2018 à Juin 2021

Mathématiques, Informatique et Physique Chimie - Mention Bien.



CERTIFICATIONS

Secourisme Général Niveau C (RCR & DEA)

Ambulance St Jean, Québec - Décembre 2023

Gestes de premiers secours et évaluations de situations (normes canadiennes).

Encadrant Opérationnel

Croix Rouge française - Avril 2023

Habilitation aux rôles d'encadrement lors de situations d'exception.

Brevet National de Sécurité et de Sauvetage Aquatique MUC Formation - Juillet à Août 2020

Gestes de premiers secours et surveillance appliquée aux activités nautiques.

Premiers Secours en Equipe, Niveau 1 et 2

MUC Formation - Juillet 2020

Gestes de premiers secours et évaluations de situations.



RECOMPENSE

Prix de la Jeunesse 2023

Croix Rouge française - Décembre 2023



Français **Anglais** Natif Professionnel Espagnol Professionnel

Antoine VOILLOT

Master's student applicant

As a volunteer in the emergency management field for the past four years, I aim to continue my academic path in a master's degree focused on crisis and risks management, complementing my practical experience with academic knowledge.



+33 6 67 40 82 48

linkedin.com/in/antoine-voillot

www.avoillot.com







WORK EXPERIENCE

LifeGuard - Station Leader **SDIS 34**

Summers 2021, 2022, 2023

- Ensuring the watch of natural swimming areas.
- Implementing first aid actions and assessing the vitals of the victim.
- Managing rescue operations and a team on daily a basis.

Salesforce Fullstack Developer (Internship) Agence nationale de la performance sanitaire et médico-sociale, Paris

April to July 2023

- Improving a Salesforce website with custom components.
- Providing statistical reports on the activity of various websites.
- Participating to project management and handling the third-party application maintenance.



VOLUNTARY

Rescue Missions Division

French Red Cross - Villeurbanne Local Unit

Since June 2023 - Local Deputy Director November 2022 to June 2023 - Mission Manager

- Assisting clients in the implementation of first aid coverage for their event.
- Managing the entire administrative documentation linked to these first aid coverages.
- Participating to the financial management of the unit.

Telecommunications Sector Leader French Red Cross Rhône Territorial Delegation

January to August 2023

- Supervising the department's telecommunication infrastructures.
- Managing the budget and various expenses related to maintenance.

Rescuer

St John Ambulance - Quebec

Since February 2024

• Implementing first aid actions and assessing the vitals of the victim during public events.



Project management

Team management

Initiative taking

Sense of responsibility

Autonomy

Problem solving Flexibility

Web development

Mobile development



Bachelor of Software Engineering

ETS Montréal - September 2023 to August 2024

International exchange during my third year of Bachelor of Technology in Computer Science.

Bachelor of Technology in Computer Science

IUT Lyon 1 - September 2021 to August 2024

Application Development: Design, Development, Validation.

High School Diploma (With Honours)

Lycée Jean Jaurès - September 2018 to June 2021 Mathematics, Computer Science and Physics & Chemistry.



OUALIFICATIONS

Standard First Aid CPR-C & AED

St John Ambulance - Quebec - December 2023

First aid actions and assessments of situations (Canadian regulations).

Operational Supervisor

French Red Cross - April 2023

Certification to supervise operations during exceptional emergency

National Certificate in Water Safety and Lifesaving

MUC Formation - July to August 2020

First aid actions and surveillance relative to aquatic activities.

First Aid in Team, Level 1 and 2

MUC Formation - July 2020

First aid actions and assessments of situations.



Youth Award 2023

French Red Cross - December 2023



French Native

English Professional Spanish Professional